【裁判字號】    96,毒抗,498
【裁判日期】    970110
【裁判案由】    毒品危害防制條例
【裁判全文】
臺灣高等法院刑事裁定                 96年度毒抗字第498號
抗  告  人
即  被  告  甲○○
                      號1樓
上列抗告人因違反毒品危害防制條例案件，不服臺灣臺北地方法
院96年度毒聲字第856號，中華民國96年11月20日裁定，提起抗
告，本院裁定如下：
    主  文
抗告駁回。
    理  由
一、聲請意旨略以：被告甲○○於民國九十六年八月二十五日凌
    晨零時五十分起回溯二十四小時內某時止，在不詳地點，施
    用第二級毒品ＭＤＭＡ，為警於九十六年八月二十五日凌晨
    零時五十分許，在臺北縣土城市○○路○段二八二號查獲，
    為警採得尿液送請臺灣檢驗科技股份有限公司檢驗，呈ＭＤ
    ＭＡ陽性反應，有該公司出具之尿液檢驗報告附卷可稽，被
    告施用毒品犯行堪予認定。爰依毒品危害防制條例第二十條
    第一項及觀察勒戒處分執行條例第三條第一項規定，聲請裁
    定將被告送勒戒處所觀察、勒戒等語。
二、原裁定以：
（一）按犯毒品危害防制條例第十條施用第一級及第二級毒品罪
      者，檢察官應聲請法院裁定，令被告入勒戒處所觀察、勒
      戒，其期間不得逾二月，毒品危害防制條例第二十條第一
      項定有明文。又依毒品危害防制條例第二條第二項第二款
      之規定，亞甲二氧基（Ｎ—α二甲基—三‧四）苯乙基胺
      （下稱ＭＤＭＡ）係屬第二級毒品。
（二）訊據被告甲○○矢口否認有施用第二級毒品ＭＤＭＡ犯行
      。經查：被告於九十六年八月二十五日凌晨零時五十分為
      警查獲後所採集尿液，經送臺灣檢驗科技股份有限公司檢
      驗，呈ＭＤＭＡ陽性反應，有該公司出具之濫用藥物尿液
      檢驗報告及毒品案件姓名代碼對照表在卷可參，而施用Ｍ
      ＤＭＡ後可由尿液檢出之時限，依行政院國軍退除役官兵
      輔導委員會臺北榮民總醫院八十八年十月十二日函覆稱：
      食用亞甲二氧基（ＭＤＭＡ）後，可由尿液檢出之時限，
      會隨著個人食用的劑量及體質代謝速度不同而有所差異。
      根據國外文獻資料報導，服用五十㎎之亞甲二氧基（ＭＤ
      ＭＡ）後，有百分之七十二之劑量會在七十二小時內檢測
      出來。資料顯示若要達到幻覺現象則需服用一百㎎至一百
      五十㎎以上。因此可推測尿液平均可檢出之時限將大於七
      十二小時等語，有上開函覆在卷可考，足證被告曾於上開
      為警查獲後採取尿液前七十二小時內之某時施用第二級毒
      品ＭＤＭＡ，被告所辯，顯屬事後卸責之詞，不足採信。
      另被告前未曾因施用毒品案件而受觀察勒戒或強制戒治之
      執行，有本院前案紀錄表在卷可參，爰依毒品危害防制條
      例第二十條第一項、觀察勒戒處分執行條例第三條第一項
      之規定，將被告送勒戒處所觀察、勒戒，經核並無違誤。
三、被告抗告意旨：被告並無施用毒品，不服鑑定單位所為鑑定
    結果，爰請再送法務部調查局鑑定。
四、惟以氣相層析質譜儀方法作藥物及其代謝產物之定性及定量
    分析檢驗者，幾乎不會有偽陽性反應產生，亦即如尿液中未
    含有煙毒之反應者，即不可能產生因藥物所引起之偽陽性反
    應（行政院國軍退除役官兵輔導委員會榮民總醫院八十三年
    四月七日（八三）北總內字第０三０三九號函參照）。本件
    被告尿液檢測係經臺灣檢驗科技股份有限公司先以酵素免疫
    分析法為初步檢驗，再以氣相層析質譜儀法確認檢驗結果，
    確呈ＭＤＭＡ陽性反應；且Nor-Ketamine及Ketamine數值分
    別高達956ng/ml及368ng/ml，有該公司出具之濫用藥物尿液
    檢驗報告在卷為憑。則被告尿液既係以「氣相層析質譜儀分
    析法」鑑驗呈ＭＤＭＡ陽性反應，自無檢驗錯誤之可能，被
    告確有施用ＭＤＭＡ無疑。被告聲請重新鑑定，核無必要。
    足見被告抗告，空言否認施用ＭＤＭＡ，為無理由，應予駁
    回。
據上論結，應依刑事訴訟法第412條，裁定如主文。
中    華    民    國    97    年     1    月    10    日
                  刑事第四庭審判長法  官  沈宜生
                                  法  官  周煙平
                                  法  官  陳國文
以上正本證明與原本無異。
不得再抗告。
                                  書記官  蔡棟樑
中    華    民    國    97    年     1    月    10    日


司法院資訊處製作；財團法人民間司法改革基金會備份。
